【裁判字號】    96,上訴,3111
【裁判日期】    971021
【裁判案由】    違反毒品危害防制條例等
【裁判全文】
臺灣高等法院臺中分院刑事判決        96年度上訴字第3111號
上  訴  人
即  被  告  丙○○
                    （現在臺灣臺中監獄執行中）
選任辯護人  曾耀聰  律師
上列上訴人因違反毒品危害防制條例等案件，不服臺灣南投地方
法院九十六年度訴字第三三號中華民國九十六年十月十一日第一
審判決（起訴案號：臺灣南投地方法院檢察署九十五年度偵字第
四二五二、四二五三、四二五五、四八八六、四八八七、四八八
八號），提起上訴，本院判決如下：
    主    文
原判決關於丙○○犯意圖販賣而持有第一級毒品罪、於夜間侵入
住宅竊盜罪及定應執行刑部分，均撤銷。
丙○○意圖販賣而持有第一級毒品，處有期徒刑拾年。扣案之第
一級毒品海洛因伍大包及陸小包（驗餘合計淨重佰拾點零陸
公克），均沒收銷燬；扣案之供上開第一級毒品海洛因包裝用之
外包裝袋共計拾壹只及白鐵罐個、海洛因研磨機壹臺、電子磅
秤壹臺、壓製海洛因模具加壓機壹臺、壓製海洛因圓形模組肆個
、壓製海洛因方形模組伍個、壓製海洛因大方形模組個，均沒
收；又踰越安全設備竊盜，處有期徒刑柒月，減為有期徒刑月
又拾伍日。
其餘上訴駁回（即未經許可持有手槍罪及普通竊盜罪部分）。
第二項撤銷改判部分所處之刑與上訴駁回部分（即未經許可持有
手槍罪及普通竊盜罪部分）所處之刑，應執行有期徒刑拾伍年伍
月，併科罰金新臺幣拾萬元，罰金如易服勞役，以新臺幣壹仟元
折算壹日。扣案之第一級毒品海洛因伍大包及陸小包（驗餘合計
淨重佰拾點零陸公克），均沒收銷燬；扣案之供上開第一級
毒品海洛因包裝用之外包裝袋共計拾壹只及白鐵罐個、海洛因
研磨機壹臺、電子磅秤壹臺、壓製海洛因模具加壓機壹臺、壓製
海洛因圓形模組肆個、壓製海洛因方形模組伍個、壓製海洛因大
方形模組個、比利時ＦＮ廠製ＢＡＹＢ  ＢＲＯＷＮＩＮＧ型
口徑陸．伍ＭＭ（零．貳伍吋）之制式半自動手槍壹枝（槍枝
管制編號0000000000號，含彈匣壹個）、口徑陸．
伍ＭＭ（零．貳伍吋）之制式子彈拾肆顆，均沒收。
    犯罪事實
一、丙○○素行不良【前曾因違反肅清煙毒條例、麻醉藥品管理
    條例、槍砲彈藥刀械管制條例、偽造文書、妨害自由、恐嚇
    取財、贓物、藏匿人犯等案件，經本院以九十一年度聲字第
    三四九號裁定合併定其應執行之刑為有期徒刑十一年二月，
    經送監執行於民國九十二年四月二十九日因縮短刑期假釋付
    保護管束出監（原指揮書縮刑期滿執畢日期為九十七年一月
    十九日），後因案遭撤銷假釋仍應執行殘刑四年八月二十一
    日，並於九十六年一月三日入監執行殘刑，現即因此殘刑在
    監服刑，故不構成累犯】，本即染有施用毒品之惡習，為供
    自己每日多次施用毒品之需，竟於九十五年八月二十二日前
    之某不詳時間，在臺中市○村路某處，向真實姓名、年籍及
    住居所均不詳之成年人購買第一級毒品海洛因（驗餘合計淨
    重三三０．０六公克），並於九十五年八月二十二日以「黃
    冠雄」名義與不知情之丁○○簽訂房屋租賃契約書，向丁○○承租位在南投縣草屯鎮○○路三四五號房屋。丙○○明知
    海洛因係毒品危害防制條例第二條第二項（原審誤為第一項
    ）第一款所列管之第一級毒品，依法不得意圖販賣而持有，
    竟另行基於將上開毒品轉賣牟利之意圖，於同日（即九十五
    年八月二十二日）將上開其所購得之第一級毒品海洛因藏放
    於上址屋內，並以其所有之研磨機、電子磅秤、模具加壓機
    、圓形模組、方形模組、大方形模組等物，欲將上開其所購
    得之第一級毒品海洛因秤重分裝，意圖販賣而持有之。
二、丙○○明知具有殺傷力之制式手槍及制式子彈均屬槍砲彈藥
    刀械管制條例所列管之槍、彈，未經主管機關許可不得持有
    之，竟於不詳時間，在臺灣地區內以不詳方式取得客觀上具
    有殺傷力之比利時ＦＮ廠製ＢＡＹＢ  ＢＲＯＷＮＩＮＧ型
    口徑六．三五ＭＭ（０．二五吋）之制式半自動手槍一枝（
    槍枝管制編號0000000000號，即六ＭＭ掌心雷手
    槍，含彈匣一個）及口徑六．三五ＭＭ（０．二五吋）之制
    式子彈十七顆（即六ＭＭ子彈）等物，並自斯時起，未經許
    可，而持有而持有之，並於九十五年八月二十二日起，將上
    開制式手槍及子彈藏放在其上址租屋處內。
三、丙○○因知悉其租住處隔壁所有人生活起居之情形，認有機
    可趁，竟萌為自己不法所有之意圖，於九十五年八月二十二
    日至九十五年九月二十六日間之某日，於非夜間之某時，利
    用屋主不在屋內之機會，獨自一人侵入甲○○位於南投縣草
    屯鎮○○路三四七號住處（侵入住宅部分未據告訴），以徒
    手之方式竊取甲○○所有之電子吉他一把、木吉他一把、溜
    冰鞋一雙、飲水過濾器一個、菜刀一支、烘碗機一臺、大同
    電鍋一個、手錶一只、佛珠一串、衣服一件、褲子一條等物
    （均由甲○○領回），得手後上開物品藏放在其上址租屋處
    內。
四、丙○○為供自己使用電源方便，另基於為自己不法所有之意
    圖，於九十五年九月二十六日（起訴書誤繕為二十七日）晚
    間二十二時許，在其租住處之三樓上加蓋鐵皮屋，以將其手
    臂穿過二棟房屋間防火巷空隙（約四、五十公分）之方式，
    伸入甲○○位在上址住處加蓋鐵皮屋未關上鋁片外蓋之窗戶
    （屬安全設備），以將其所使用電燈之插頭，接插於甲○○
    位在上址住處加蓋鐵皮屋內電源插座之方式，竊取甲○○所
    有之電能得手。
五、嗣因甲○○於九十五年九月二十七日上午六時許發現其住處
    內之電子吉他等物品遭竊，即報警處理，經警於九十五年九
    月二十七日十四時三十分許，至甲○○位於上址住處偵辦竊
    盜案件採證時，發現甲○○上址住處遭相鄰之南投縣草屯鎮
    ○○路三四五號住戶接插電源，即前往盤查，經警員洪仕成
    大聲叫門，並自鐵捲門縫處發現丙○○時，丙○○見狀迅即
    攜帶現金新臺幣（下同）十五萬六千元（扣押物品目錄表上
    係誤記為十五萬七千元）、海洛因三大包（內含有四塊海洛
    因，其中二塊係分裝於二個白鐵罐中）、不含法定毒品成分
    之白色粉末一包（淨重一四五．一四公克、空包裝重三．二
    公克）、口徑六．三五ＭＭ（０．二五吋）之制式子彈十一
    顆，自其上址租屋處逃逸，經警員在後一路追緝隨即在南投
    縣草屯鎮○○路與信義街口當場逮捕到丙○○（當時係偽冒
    黃冠雄之姓名應訊，此部分所涉偽造文書案件，業經臺灣南
    投地方法院另案審結），並由其身上扣得其所攜帶之上開物
    品，後經丙○○同意搜索其上址租屋處二樓房間內，除扣得
    甲○○在其上址住處失竊之電子吉他一把、木吉他一把、溜
    冰鞋一雙、飲水過濾器一個、菜刀一支、烘碗機一臺、大同
    電鍋一個、手錶一只、佛珠一串、衣服一件、褲子一條等物
    （業已由甲○○領回）外，另扣得丙○○所有海洛因二大包
    及六小包、裝海洛因之白鐵罐一個、海洛因研磨機一臺、電
    子磅秤一臺、壓製海洛因模具加壓機一臺、壓製海洛因圓形
    模組四個、壓製海洛因方形模組五個、壓製海洛因大方形模
    組三個，及丙○○所持有之比利時ＦＮ廠製ＢＡＹＢ  ＢＲ
    ＯＷＮＩＮＧ型口徑六．三五ＭＭ（０．二五吋）之制式半
    自動手槍一枝（槍枝管制編號0000000000號，含
    彈匣壹個）、口徑六．三五ＭＭ（０．二五吋  ）之制式子
    彈六顆，與玻璃吸食器一支、安非他命吸食器一組、安非他
    命一包（含袋重一．二公克），及不具殺傷力之仿ＢＥＲＥ
    ＴＴＡ廠九二ＦＳ型半自動手槍製造之槍枝，換裝土造金屬
    槍管而成之改造手槍一支（槍枝管制編號00000000
    00號，含彈匣一個），及不具殺傷力之玩具金屬子彈二顆
    、改造子彈半成品九顆、不具殺傷力之瓦斯槍、空氣步槍型
    玩具槍各一支、未鑽通之改造槍管二支、複進簧四條、手提
    式砂輪機一臺（扣押物品目錄表誤載為研磨機）、砂輪機一
    臺（扣押物品目錄表誤載為研磨機）、雞爪釘十二只等物品
    。
六、案經南投縣政府警察局草屯分局報請臺灣南投地方法院檢察
    署檢察官偵查起訴。
    理  由
壹、有關證據能力部分：
一、被告之選任辯護人主張：被害人甲○○及證人戊○○於警詢
    中之陳述，均屬審判外陳述；證人李志崑於原審之證述，關
    於竊電部分，證人李志崑並未看到確有自被害人甲○○家中
    何處接電之事，故關於竊電之證述，要屬臆測之詞，均無證
    據能力。經查：
  (一)被害人甲○○、證人戊○○二人前於警訊時所為之陳述，依
    現行刑事訴訟法之規定均係屬被告以外之人（包括證人、鑑
    定人、告訴人、被害人及共同被告等）於審判外之言詞陳述
    ，本院認均無證據能力。
  (二)按被告以外之人於審判外之言詞或書面陳述，除法律有規定
    者外，不得作為證據。又按被告以外之人於審判外向法官所
    為之陳述，得為證據。此刑事訴訟法第一百五十九條第一項
    、第一百五十九條之一第一項分別定有明文。依上開條文之
    文字解釋可知，證人李志崑於原審審理時經具結所為之證詞
    ，既係依其親身之見聞，在審判中向法官所為之陳述，且經
    檢察官、被告之選任辯護人對其進行交互詰問，既已確實保
    障被告之對質詰問權，當具有證據能力（此與證明力不同）
    。
二、按刑事訴訟法第一百五十九條之一規定：被告以外之人於審
    判外向法官所為之陳述，得為證據。被告以外之人於偵查中
    向檢察官所為之陳述，除顯有不可信之情況者外，得為證據
    。本件證人丁○○、李志崑二人於檢察官偵訊中所為之陳述
    ，本院審酌渠等證人於檢察官偵訊時係先經檢察官依法詢問
    與被告間有無特定親戚或其他法律上關係，後並經檢察官告
    知具結之義務及偽證之處罰，並命證人朗讀結文後具結（詳
    見檢察官九十五年十一月十五日訊問筆錄），衡情自必小心
    謹慎以免觸犯偽證罪，且被告及其選任辯護人於本院行準備
    程序及審理時亦均未提出、主張任何可供證明渠等於檢察官
    偵訊時所為之陳述，究有如何之「顯有不可信之情況」以供
    本院得以即時調查審認等情，足認上開證人丁○○、李志崑
    二人於檢察官偵訊中所言並無「顯有不可信之情況」存在，
    從而證人丁○○、李志崑二人於檢察官偵訊中所為之證詞，
    自得為證據，而有證據能力。
三、按刑事訴訟法第一百五十九條之五第二項所定：「當事人、
    代理人或辯護人於法院調查證據時，知有第一百五十九條第
    一項不得為證據之情形，而未於言詞辯論終結前聲明異議者
    ，視為有前項之同意。」乃係基於證據資料愈豐富，愈有助
    於真實發現之理念，酌採當事人進行主義之證據處分權原則
    ，並強化言詞辯論主義，透過當事人等到庭所為之法庭活動
    ，在使訴訟程序順暢進行之要求下，承認傳聞證據於一定條
    件內，得具證據適格。此種「擬制同意」，因與同條第一項
    之明示同意有別，實務上常見當事人等係以「無異議」或「
    沒有意見」表示之，斯時倘該證據資料之性質，已經辯護人
    閱卷而知悉，或自起訴書、原審判決書之記載而了解，或偵
    、審中經檢察官、審判長、受命法官、受託法官告知，或被
    告逕為認罪答辯或有類似之作為、情況，即可認該相關人員
    於調查證據之時，知情而合於擬制同意之要件（最高法院九
    十六年度臺上字第四一七四號判決意旨參見）。經查，本件
    除上開被害人甲○○、證人戊○○二人於警訊中（指言詞供
    述）所載證據之證據能力外，本判決下列所引用之各該被告
    以外之人於審判外之陳述（含卷內其他書面陳述，如鑑定書
    、鑑驗書、贓物認領保管單、房屋租賃契約書、行動電話門
    號查詢資料及函文等），檢察官、被告及其選任辯護人於本
    院準備程序及審判期日中均未對此部分之證據表示意見，且
    迄至言詞辯論終結前亦未聲明異議，本院審酌上開證據資料
    製作時之情況，尚無違法不當及證明力明顯過低之瑕疵，亦
    認為以之作為證據應屬適當，揆諸前開規定，爰依刑事訴訟
    法第一百五十九條之五規定，認本院後述之前揭（含卷內其
    他書面陳述，如鑑定書、鑑驗書、贓物認領保管單、房屋租
    賃契約書、行動電話門號查詢資料及函文等）證據資料均有
    證據能力。
四、又本件扣案之物品（如毒品、槍枝、子彈及裝海洛因之白鐵
    罐、海洛因研磨機、電子磅秤、壓製海洛因模具加壓機等）
    ，均非屬供述證據而無傳聞法則之適用，惟查：本件扣案之
    物品，均係依法定程序（指附帶搜索及同意搜索）合法所扣
    得，且亦與本案均具有關聯性，當有證據能力，併予敘明。
貳：有關於認定犯罪事實部分：
一、訊據上訴人即被告（以下簡稱：被告）丙○○對於上開犯罪
    事實二之持有上開制式子彈十一顆遭警自其身上查獲部分之
    事實；犯罪事實四之竊取甲○○住處電能部分之事實及其自
    租屋處逃逸後，經警追緝查獲時，有自其身上扣得現金十五
    萬六千元、海洛因三大包（內含有四塊海洛因，其中二塊係
    分裝於二個白鐵罐中）、不含法定毒品成分之白色粉末一包
    （淨重一四五．一四公克、空包裝重三．二公克）等物之事
    實固均坦承不諱，惟矢口否認有何上開犯罪事實一之意圖販
    賣而持有第一級毒品海洛因之犯行、犯罪事實二之未經許可
    持有制式半自動手槍一枝（槍枝管制編號00000000
    00號，即六ＭＭ掌心雷手槍，含彈匣一個）及口徑六．三
    五ＭＭ（０．二五吋）之制式子彈六顆（即六ＭＭ子彈）之
    犯行、犯罪事實三之於非夜間侵入甲○○位在上址住處竊取
    電子吉他等物品之犯行，於本院並辯稱（含上訴理由）：當
    初伊租屋的時候是租給戊○○，戊○○沒有住給蔡書文住，
    伊是被查獲前二天才去那裡住的，查獲前二天戊○○介紹伊
    跟蔡書文認識，隔天蔡書文拿槍、彈要交給伊保管，伊沒有
    跟他拿，子彈是小小的一顆，伊只有拿十一顆子彈，其他的
    我沒有拿，槍枝真的不是伊所有，在伊身上所查到的子彈才
    是伊的，其他子彈都不是伊所有，蔡書文雖有拿槍及子彈，
    但伊只有拿子彈十一顆，子彈小小的，伊就不經意的把子彈
    放入口袋。其他的伊都沒有拿，蔡書文就將它放在冰箱上面
    。毒品伊雖有拿三大包，除其中約三十八公克海洛因是伊所
    有外，大部分都不是伊的，而是伊友人綽號「阿勝」之人所
    擁有的，伊沒有要意圖販賣。當初伊租房子給戊○○住，後
    他給蔡書文住，伊拜託蔡書文買藥，戊○○介紹伊認識蔡書
    文時，蔡書文有拿藥給伊施用，伊才知道蔡書文住在那裡，
    伊去那裡住二天也不知道當時情形，因伊有寄放十多萬元的
    東西在那裡，東西蔡書文放在二樓房間，當時伊東西拿了就
    走，若是伊要賣的，也不可能在那裡沒有秤過，何況我也有
    正當職業。伊沒有進去屋內偷甲○○的電子吉他等物，伊只
    有將手伸入隔壁棟的插座插進去竊電，但沒有侵入住宅，伊
    只搬進去住二天而已，之前伊都住在臺南。且綽號「阿勝」
    之人即蔡書文，直到法院拿綽號「阿勝」本名蔡書文的死亡
    證明書給伊觀看，伊始知道綽號「阿勝」即蔡書文之人已死
    亡之消息，伊並沒有與戊○○勾串。警員李志崑不是查獲當
    時第一個到現場的警員，是管區的先到，照片是後來才照的
    ，當時有查到四支電話，當時有拿通聯紀錄給伊看，伊都不
    認識那些人。丁○○是伊去跟他簽約的，但簽約完後伊並沒
    有住，到被抓前二天才去住，那時樓下的電非常充足，一至
    三樓都有電，三樓半沒有電，伊只是以手插進去而已。而且
    依照常情，若警察到伊應該會馬上跑，不可能還留在那裡，
    還跑去樓梯那邊問你是什麼人，他回答說是管區後，伊又跑
    到樓下，伊若有不法一看到警察即會逃跑，蔡書文那時已經
    跑出去，樓層是連接的，伊是從三樓跳下去的，跳到停車場
    ，離現場已有一段距離，警察看到伊在跑才抓到伊的云云。
    另被告於原審則辯稱：被告因戊○○向其買狗而認識，於
    案發前僅知戊○○自稱姓「葉」，綽號「阿勝」，嗣戊○○
    逃逸後，遺留健保繳費通知單，始知其真實姓名。而位於南
    投縣草屯鎮○○路三四五號房屋（下稱系爭房屋）乃被告以
    黃冠雄名義出面承租供戊○○使用，系爭房屋為戊○○居住
    ，被告僅於案發前二天居住系爭房屋之三樓，並至二樓與戊○○一同施用毒品。且系爭房屋之三樓確實有一張床，若僅
    被告一人居住系爭房屋之二樓，自無須於三樓再放置一張床
    。且警員在系爭房屋搜索時，發現戊○○之健保費催繳單等
    物，則戊○○居住在系爭房屋之二樓之可能性頗大，請求調
    閱行動電話門號0000000000號於九十五年八月二
    十六日至同年九月二十七日之雙向通話記錄，用以證明戊○○於此段時間內亦居住在系爭房屋。扣案制式半自動手槍
    一枝之市價為十餘萬元以上，若被告居住在系爭房屋之二樓
    ，則被告遇警逃逸前理將該把槍一併帶走，然被告並未為此
    舉，乃因被告不知該把手槍係制式手槍所致。且被告所帶走
    物品中，其中一包白色粉末不含法定毒品成分，若被告居住
    系爭房屋二樓，則被告必知該包白色粉末並非毒品，於逃逸
    前，當不會將之帶走，然被告卻為此舉，此乃因被告不知該
    包白色粉末並非毒品所致。再者，被告所使用行動電話門號
    0000000000號之通聯紀錄，雖顯示該門號自九十
    五年八月十七日起同年九月二十一日止接收基地台位於南投
    縣草屯鎮，然此以僅得證明被告在南投縣草屯鎮地區活動而
    已。被告出資十五萬元與戊○○一起到臺中市○村路購買
    ，扣案之海洛因僅有一部份為被告所有，其餘乃為戊○○所
    購買。而被告有施用毒品惡習，對於毒品價值知之甚稔，故
    於逃逸前將之帶走，乃符合情理，則扣案毒品雖在被告身上
    查獲，亦僅能證明被告持有毒品之犯行。況扣案之海洛因淨
    重合計三三０．０六公克，純度為二三．八六％，純質淨重
    七八．七五公克，以長期施用毒品而言，約施用一年即將用
    罄，於毒品查緝甚嚴，購買不易之情況下，施用者一次購入
    較大量之毒品，以免除長期陸續購買之風險，亦可以較低之
    價額購入，且因購入者係塊狀海洛因，須加以研磨始得施用
    。扣案之制式半自動手槍一枝係戊○○所有，戊○○欲將
    槍、彈送給被告，被告只拿子彈，扣案之制式子彈十一顆即
    係戊○○送給被告，且由扣案之制式半自動手槍並無被告指
    紋，即可知被告並未接觸過該把手槍。被告係以伸手越過
    甲○○住處三樓鐵窗之方式，將電線插到甲○○住處三樓屋
    內電源插座，被告並未以侵入甲○○住處之方式竊電；且其
    亦無侵入甲○○住處竊取電子吉他等其他物品之行為，至其
    餘扣案物品均非被告所有云云。另被告之選任辯護人則為被
    告辯護略稱：警方所查扣之物，除被告已承認為自己所有
    者外，其他物品均非被告所有，而係綽號「阿盛（『勝』字
    之誤寫）」之蔡書文所有。被告承租碧山路三四五號房子，
    原本即係應戊○○要求出面承租，但當時被告並未住在該處
    ，嗣戊○○曾問被告是否可找朋友去住，被告表示沒意見。
    後來戊○○即找綽號「阿勝」之人去住。期間，被告曾數度
    事先以電話聯絡戊○○，相約到該處見面。在該處被告曾見
    過「阿勝」之人。事發前前二天左右，因為小狗即將生產，
    被告之妻無法照顧，要求被告自己照顧，因此被告才從南部
    回來，又因為自己涉犯施用毒品，應觀察勒戒，已收受通知
    二次，即將遭受通緝，因此不敢住在家中，才帶著十多隻狗
    住到碧山路三四五號。當時「阿勝」仍住在該建物內。事發
    當天，警方前來敲門，被告到一樓應門，由鐵捲門之信箱孔
    往外看，看到甲○○與一名著制服之警察，被告乃到二樓要
    告訴「阿勝」，發現「阿勝」與其女友已經逃走。因為「阿
    勝」係戊○○之朋友，被告與其不熟，因此在被捕當時，乃
    供稱「阿勝」即係戊○○。事實上「阿勝」係蔡書文，此業
    經戊○○於原審中指述綦詳。鈞院審理時戊○○到庭仍稱：
    「那時本是蔡書文住那裡，後來丙○○有去住那裡，我去那
    裡找他們。」「他（蔡書文）有去住，但住到何時我不知道
    。」可見當時綽號「阿勝」之蔡書文確實居住該處。此點，
    即證人洪仕成警員亦稱：「附近民眾表示，那棟平時住兩個
    到三個，二男一女。」與被告之辯詞相符，益徵，除被告外
    ，該處尚住有其他人。是以南投縣草屯鎮○○路三四五號，
    事發當時並非只有被告居住在該處，綽號「阿勝」之蔡書文
    及其女友亦住在該處，則於該處所查獲之物品，除被告已承
    認者外，其他物品尚難遽認係被告所有，進而認定被告有持
    有槍枝子彈、意圖販賣而持有毒品、竊取吉他等動產之犯行
    。原審判決雖認為被告與證人戊○○於該院九十六年七月
    十七日訊問期日均指認該名綽號「阿勝」男子為「蔡書文」
    ，乃係於九十六年四月十九日審理期日借提渠等二人而解還
    之際，渠等二人藉機勾串之故。惟查，戊○○於九十六年四
    月十九日開庭時，即證稱：「（你到該處找丙○○何事？）
    聊天，還有帶一個男性的朋友去那裡，因為該男性朋友沒有
    地方住，所以我介紹他跟丙○○認識，看可不可以讓他住在
    丙○○那裡。」「（該男性朋友名字？）蔡斯文。」「（該
    名朋友有無外號？）叫『阿勝』」。該次庭訊後，戊○○只
    是告訴被告「阿勝」本名應是蔡書文，而非蔡斯文。此點戊○○於鈞院業已證稱：「我那時有跟他說名字好像記錯。有
    跟他說名字有怎麼寫，好像只告知名字，因為原本是說蔡斯
    文後來想想，應該是蔡書文。但好像只有說這樣。」，按被
    告始終只知道「阿勝」這個綽號，至於本名如何，被告並不
    清楚，因此九十六年六月六日原審審理時，被告亦是據實以
    告，稱「蔡斯文正確名字好像是蔡書文」並表示是戊○○告
    知他的，被告並無任何隱瞞。是被告與戊○○間並無任何勾
    串可言。倘非本案之毒品等物確非被告所有，則被告對於
    自己所有之毒品應甚熟稔，絕無可能於逃走之際，帶走完全
    不含毒品成份，重達一四五．一四公克毫無價值之白色粉末
    ，反而置其他海洛因二大包及六小包不顧，而留置現場之理
    ，由此亦可見被告所辯扣案之毒品等物並非伊所有．．．乙
    節，確係實情等詞。
二、本院查：
（一）有關「蔡書文」之人業已於九十五年十月九日下午九時零
      分死亡，有彰化縣花壇鄉戶政事務所九十六年七月十一日
      彰花戶字第０九六０００一六三八號函（內含蔡書文之死
      亡證明書影本一紙，係由行政院衛生署彰化醫院所出具）
      附卷可稽，是就被告所指蔡書文部分，已無從傳喚調查，
      應先予敘明。
（二）證人丁○○於偵訊時具結證稱：伊將位於南投縣草屯鎮三
      四五號房屋租給持有黃冠雄身份證之人，於九十五年八月
      二十二日簽約，出租之後伊沒有再去該屋查看等語（見臺
      灣南投地方法院檢察署九十五年度偵字第四二五五號偵查
      卷第六九頁）。另證人丁○○於本院審理時亦到庭結證稱
      ：「（受命法官問：胡立武是你的誰？房屋租賃契約是誰
      跟黃冠雄簽的？）哥哥。契約是我跟他簽的。」、「（受
      命法官問：契約書上與你簽約的黃冠雄是否就是被告丙○○？）是。」等詞（見本院九十七年四月二十九日審判筆
      錄），參以被告於偵訊時復陳稱：伊以黃冠雄名義向丁○○租房子等語（見上開偵查卷第六九頁）。經核上開證人
      證述關於出租房屋情形，與上開被告陳述其以黃冠雄名義
      承租房屋情形大致相符，並有房屋租賃契約書正本一份在
      卷可稽（見上開偵查卷第一一七頁），足認被告確有於九
      十五年八月二十二日以黃冠雄名義與證人丁○○簽約以每
      月九千元之租金承租位於南投縣碧山路三四五號房屋（下
      稱系爭房屋）。又證人證人丁○○於本院審理復結證稱：
      「（辯護人問：黃冠雄前一位是租來做什麼用？）忘記。
      」、「（辯護人問：這房子是否有改裝過電力設備？）沒
      有。」、「（辯護人問：這房子總共有幾層樓？）三層。
      」、「（辯護人問：頂樓有沒有加蓋？）頂樓僅有石綿瓦
      ，沒有牆。」、「（辯護人問：那就是總共四層？哪層樓
      沒有電？四樓是否有電？）第四層只是屋頂，防熱的。四
      樓是陽台沒有電，一、二、三樓均有。」、「（辯護人問
      ：電力是否足夠？）住家，夠。」等語（見本院同上審判
      筆錄），再衡以經驗法則判斷，該租屋處一、二、三樓既
      均有供應電力，衡情被告尚無自甲○○住處一樓電源處接
      線竊電之必要，從而被告自白其實係自其租住處之三樓上
      加蓋鐵皮屋，以將其手臂穿過二棟房屋間防火巷空隙（約
      四、五十公分）之方式，伸入甲○○位在上址住處加蓋鐵
      皮屋未關上鋁片外蓋之窗戶（屬安全設備），以將其所使
      用電燈之插頭，接插於甲○○位在上址住處加蓋鐵皮屋內
      電源插座之方式，竊取甲○○所有之電能乙情，應係與事
      實相符，當可採信。雖原審採信證人李志崑於原審之證詞
      及事後於九十六年九月五日所拍攝之現場照片為證，認被
      告係以侵入甲○○住處以將其所使用電燈之插頭，接插於
      甲○○住處一樓電源處之方式，竊取甲○○所有之電能，
      惟該事後所拍攝之現場照片，與事發當時之現場情況已有
      不同，此業經證人李志崑於本院審理時結證稱：「兩棟房
      子外觀均已有變動」等詞，是原審卷卷二第五０七頁至第
      五一二頁所附之照片自不得採為不利被告之認定。另證人
      李志崑於原審時亦證稱：渠等抓到被告時，因為有扣到毒
      品、槍械，數量蠻多的，渠等就沒有再注意三樓是否有電
      線牽過來。且渠等到現場採證，看到的是從一樓門楣處牽
      線出來到一樓騎樓，渠等就去隔壁要查訪為何有這條電線
      牽過來，被告看到警察來就逃跑了－－等詞，綜觀證人李
      志崑上開證詞之內容，再參酌以警員李志崑事後亦未查證
      所見之電線究係接插至何處，衡以現今社會電線線路在房
      屋外之接線甚為複雜（包括有電信線路、有線電視線路、
      網路線路及臺電線路等）等情，尚難僅以證人李志崑片面
      推測之證詞據以認定被告係以侵入甲○○住處，以將其所
      使用電燈之插頭，接插於甲○○住處一樓電源處之方式，
      竊取電能。
（三）證人即九十五年九月二十七日十四時三十分許至甲○○位
      於南投縣碧山路三四七號住處採證之警員李志崑於偵訊時
      具結證稱：因有人報案失竊而前往查察，發現有可疑之處
      ，遂到住宅後面查看，有人說有小偷，伊看到有一個人從
      房子裡跑出來，就去追，追到的人就是丙○○，並在丙○○身上查獲現金、海洛因三大包、白鐵罐二個、不明白色
      粉末一包、制式子彈十一顆，之後經丙○○同意前往其位
      於南投縣草屯鎮三四五號住處搜索，該房屋內僅有一間房
      間有人在使用，該房間裡有冰箱跟一些生活用品、傢俱，
      扣案毒品及槍枝等物品都在該房間內查獲等語，並具結證
      稱：（為何指認戊○○？）因為在丙○○所租用房間內有
      找到戊○○的存摺及兩張催繳單。（房間內是否有兩人居
      住的情形？）沒有注意，但是有蒐證錄影帶，並有很多隻
      狗在那裡。當天只是查竊盜案件，丙○○自前址跑出來，
      被追到並查出其身上有毒品等語，及具結證稱：三樓房間
      只有一張床墊，裡面沒有生活用具，只有一些雜物，一些
      包裝好的茶壺。（當天是否有一人先跑了？）當天伊不是
      最早到的，當有人喊有小偷時，伊出去追時，只有追到丙○○。後來才在上址找到戊○○的催繳單及存摺等語（見
      上開偵查卷第六九至七０頁）。另證人即到場警員洪仕成
      於本院審理時亦到庭結證稱：「（辯護人問：９５年９月
      ２７日當天你們去草屯鎮○○路３４５號盤查，是否是你
      跟３４７號屋主甲○○最先到３４５號去的？）是，我們
      有到３４５號鐵捲門外。是我和甲○○最早到的。」、「
      （辯護人問：所有警察中是否是你最早到？）是。」、「
      （辯護人問：你們去盤查時發現裡面有多少人？）因為門
      當時是拉下來的，我從鐵捲門門縫中看到丙○○，我請他
      開門出示證件欲查明他身份，他拒不開門，過約一、二分
      鐘後，聽到後面碰一聲，然後附近民眾喊「有小偷從後面
      跑出去了」，當時剛好有其他單位的人到達現場，我們也
      跟著從後面一直追。」、「（辯護人問：當初是否聽到被
      告丙○○以外，裡面還有其他人聲音？）沒有。」、「（
      辯護人問：被告表示說，警方後來借提時，一直問被告丙○○那個跑掉的人是誰？）借提時我沒有參與，我不知道
      。」、「（受命法官問：是否第一個到場？你在整個查緝
      過程中除被告外是否在現場有看到其他人？）是。沒有。
      」、「（受命法官問：是否有看到其他人跑掉？）沒有。
      但附近民眾表示，那棟平時住兩個到三個，二男一女，平
      時出入都是半夜在活動，白天鐵捲門都關著（按此部分證
      詞因非證人洪仕成所親自見聞，而係屬聽聞而來之傳聞證
      據，尚不得據為被告有利之認定，附予敘明）。但當日我
      只看到被告。」等詞（見本院九十七年四月二十九日審判
      筆錄），綜上足認警員到場查案當時，僅有被告一人自租
      屋處逃逸而出無誤，從而被告上揭所辯：當時「阿勝」與
      其女友已經逃走乙節，尚無可採信。
（四）被告於九十五年九月二十八日警詢時，冒用黃冠雄名義應
      訊（關於被告冒名應訊部分，業經臺灣南投地方法院審結
      ），當時被告陳稱：（警方於九十五年九月二十七日十四
      時三十分許，據報前往南投縣草屯鎮○○路三四七號處理
      竊案時，發現由你現住地偷接隔壁即上址電源，警方請你
      開門接受詢問時，你為何拒不開門並由二樓跳樓逃跑？）
      因為伊施用毒品且身上有毒品，所以跳樓逃跑。（警方發
      現你由二樓跳樓逃逸時馬上追逐你約四百公尺後，在草屯
      鎮○○路與信義街口查獲，當場在你身上褲子取出現金、
      海洛因、裝海洛因之白鐵罐、不明白色粉末、制式子彈，
      是否為你所有？）是伊所有。（警方於九十五年九月二十
      七日十五時十分許在上述地點當場以現行犯逮捕你後，經
      你本人並帶同警方回到你現住地同意搜索，警方會同你，
      在你所居住二樓房間內查獲海洛因、白鐵罐、海洛因研磨
      機、電子磅秤、壓製海洛因模具加壓機、壓製海洛因圓形
      模組、壓製海洛因方形模組、壓製海洛因大方形模組、制
      式手槍、制式子彈、改造手槍、瓦斯槍、安非他命、玻璃
      吸食器、安非他命吸食器、改造子彈半成品、空氣步槍、
      改造槍管、複進簧、雞爪釘等物品，是何人所有？）其中
      只有二包海洛因（含袋重十八點八公克）、安非他命吸食
      器、空氣長槍、雞爪丁是係伊的，其他都是綽號「阿盛（
      勝字之誤）」（譯音）的。（上述槍彈及毒品不是你所有
      ，為何警方在你身上查獲制式子彈？）因為伊將手槍拿出
      來放在房間冰箱上，但沒有將子彈拿出來，所以警方在我
      身上查獲子彈。（警方所查扣槍械，你如何取得？）係「
      阿盛」拿到伊住處，給伊防身之用等語（見臺灣南投地方
      法院檢察署九十五年度偵字第四二五二號偵查卷第四至五
      頁）。
（五）細核上開證人李志崑、洪仕成二人證述關於被告於九十五
      年九月二十七日攜帶現金、海洛因、制式子彈等物自系爭
      房屋逃逸出來後，為警於南投縣草屯鎮○○路與信義街口
      逮捕，並經其同意搜索系爭房屋等情，與上開被告於警詢
      時陳述其遭警方查獲並會同警方搜索系爭房屋等情大致相
      符，自堪採信。足認警方於九十五年九月二十七日前往系
      爭房屋欲進行盤查時，僅被告一人自系爭房屋逃逸出來，
      並未見其他人同時自系爭房屋逃逸出來，且當日被告經警
      方查獲後，被告除向警方表示於其身上及系爭房屋內所扣
      得物品，僅部分為其所有，其餘為一名綽號「阿盛（勝字
      之誤）」之人所有之外，亦僅提及警方所查獲槍枝係該名
      綽號「阿盛（勝字之誤）」之人拿到系爭房屋供其防身之
      用，並未提及該名綽號「阿盛（勝字之誤）」之人亦與其
      同住在系爭房屋內及該名綽號「阿盛（勝字之誤）」之人
      及其女友甫自屋內逃逸之情形。
（六）警方於九十五年九月二十七日在南投縣草屯鎮○○路與信
      義街口逮捕被告時，於被告身上扣得白色粉末四大包、子
      彈十一顆，並經被告同意搜索系爭房屋，而扣得白色粉末
      二大包及六小包、手槍二枝、子彈八顆、子彈半成品九顆
      、空氣步槍一支等物，上開白色粉末經送法務部調查局鑑
      定結果，除其中一包（淨重一四五．一四公克、空包裝重
      三．二公克）不具法定毒品成份外，其餘確含第一級毒品
      海洛因成分（驗餘合計淨重三三０．０六公克），有法務
      部調查局九十五年十月二十四日調科壹字第０九五二三０
      三０六三０號鑑定書一份在卷可稽（見上開九十五年度偵
      字第四二五五號偵查卷第五六頁）；而上開手槍、子彈、
      子彈半成品經內政部警政署刑事警察局鑑定結果：一送鑑
      六ＭＭ掌心雷手槍含彈匣一枝（槍枝管制編號00000
      00000號，含彈匣一個）認係比利時ＦＮ廠製ＢＡＹ
      Ｂ  ＢＲＯＷＮＩＮＧ型口徑六．三五ＭＭ（０．二五吋
      ）之制式半自動手槍，機械性能良好，可擊發同口徑制式
      子彈，認具殺傷力；三送鑑六ＭＭ子彈十一顆，認均係口
      徑六．三五ＭＭ（０．二五吋  ）制式子彈，認具殺傷力
      ；六送鑑六ＭＭ制式子彈六顆（試射三顆），認均係口徑
      六．三五ＭＭ（０．二五吋）制式子彈，認具殺傷力；二
      送鑑改造手槍含彈匣一枝（槍枝管制編號0000000
      000號），認係仿ＢＥＲＥＴＴＡ廠九二ＦＳ型半自動
      手槍製造之槍枝，換裝土造金屬槍管而成之改造手槍，經
      檢視，欠缺楔形塊，致滑套無法固定到位，依現狀，無法
      擊發子彈，認不具殺傷力；四送鑑制式９０子彈二顆，認
      均係玩具金屬子彈，經拆解檢視，不具底火、火藥，非為
      子彈完整結構，認均不具殺傷力；五送鑑改造子彈半成品
      九顆，認均係玩具金屬彈殼等情，有該局九十五年十一月
      十三日刑鑑字第０九五０一四八八九四號槍彈鑑定書附卷
      可稽（見上開九十五年度偵字第四二五二號偵查卷第五一
      至五六頁）；另上開空氣步槍一支經南投縣政府警察局以
      性能檢視法鑑驗結果，認為該槍枝不具撞針及彈室，彈匣
      不具裝填一般子彈之功能，僅能裝填彈丸，彈匣內具填簧
      機構，由壓縮彈簧帶動活塞壓縮氣體為發射動力，經多次
      實際試射結果，其發射動能均甚微弱，認不具殺傷力等情
      ，有該局九十五年十月四日投警鑑字第０九五００八六六
      三九號函在卷可稽（見上開九十五年度偵字第四二五二號
      偵查卷第二六頁）。
（七）警方於九十五年九月二十七日經被告同意搜索系爭房屋時
      ，並扣得甲○○位於上址住處所失竊電子吉他一把、木吉
      他一把、溜冰鞋一雙、飲水過濾器一個、菜刀一支、烘碗
      機一臺、大同電鍋一個、手錶一只、佛珠一串、衣服一件
      、褲子一條等物，業經被害人甲○○於九十五年九月二十
      七日領回等情，有贓物認領保管條影本一件在卷可稽（見
      臺灣南投地方法院檢察署九十五年度偵字第四二五三號偵
      查卷第一二頁背面），參酌以查獲之現場僅被告一人租住
      在二樓，足認上開物品確係被告所竊得無誤，被告空言否
      認竊盜犯行，尚無足採。
（八）被告於偵訊時陳稱其所使用行動電話門號為000000
      0000號等語（見上開九十五年度偵字第四二五五號偵
      查卷第五三頁）。且依威寶電信股份有限公司於九十五年
      十二月二十一日傳真上開行動電話門號之通聯紀錄顯示：
      於九十五年八月二十二、二十三、二十四、二十六、二十
      七、二十八、三十、三十一日之播出、撥入電話全部均使
      用位於南投縣草屯鎮○○街二八五號、二八七巷一號、二
      八七巷一之一至九之十九號樓頂之基地臺，另九十五年八
      月二十五日亦有部分之基地台係顯示用位於南投縣草屯鎮
      ○○街二八五號、二八七巷一號、二八七巷一之一至九之
      十九號樓頂之基地臺，且於同年九月十三日至二十二日間
      亦有多次撥出、撥入電話及接受簡訊係使用位於上址及南
      投縣草屯鎮○○路七五五號十二樓之三之基地臺等情（見
      上開九十五年度偵字第四二五五號偵查卷第一一二至一一
      九頁），足認被告於九十五年八、九月間經常在南投縣草
      屯鎮地區活動。再細繹上開通聯紀錄內容，被告通話時間
      亦有多通係在午夜及凌晨之時間，參酌以被告於九十五年
      九月二十八日檢察官訊問時（當時係偽冒黃冠雄之名義應
      訊）原即陳稱：－－。我去住南投縣草屯鎮○○路三四五
      號沒到一個月，－－－等語（見九十五年度偵字第四二五
      二號偵查卷第十八頁），益徵被告所辯伊係於被查獲前二
      天才搬到南投縣草屯鎮○○路三四五號租屋處居住乙節，
      尚難採信。
（九）綜觀上情，再參酌以該處既無從證明尚有被告以外之人居
      住在該處等情，足認被告於九十五年八月二十二日以黃冠
      雄名義與證人丁○○簽約承租系爭房屋後，隨即將其所持
      有上開第一級毒品海洛因（驗餘合計淨重三三０．０六公
      克）、比利時ＦＮ廠製ＢＡＹＢ  ＢＲＯＷＮＩＮＧ型口
      徑六．三五ＭＭ（０．二五吋）之制式半自動手槍一枝（
      槍枝管制編號0000000000號，含彈匣一個）、
      口徑六．三五ＭＭ（０．二五吋）之制式子彈十七顆藏放
      在系爭房屋內，並於同年月二十二日至同年九月二十六日
      間之某日，於非夜間之某時侵入與系爭房屋相鄰之甲○○
      位於上址住處，竊取甲○○所有之電子吉他等物品。
（十）警方於九十五年九月二十七日經被告同意搜索系爭房屋時
      ，當場扣得海洛因研磨機一臺、電子磅秤一臺、壓製海洛
      因模具加壓機一臺、壓製海洛因圓形模組四個、壓製海洛
      因方形模組五個、壓製海洛因大方形模組三個等情，有上
      開扣案物品可資佐證，且被告於警訊時亦明確供稱：扣案
      之壓製海洛因模具、研磨機具是綽號「阿盛（勝字之誤）
      」用來壓縮及混合毒品用的等語（見九十五年度偵字第四
      二五二號偵查卷第五頁背面）。足認上開扣案物品乃碾碎
      、壓模、分裝毒品所用之物，參以上扣案機具均係與扣案
      之第一級毒品海洛因一同放置在系爭房屋內，衡情二者當
      具有密切關聯性，雖被告堅詞否認上開扣案物品屬其所有
      ，惟依上所述該南投縣草屯鎮○○路三四五號即係被告以
      「黃冠雄」之名義所承租，復查無其他證據足以證明尚有
      其他之人居住在該處（證人戊○○否認住在該處；而蔡書
      文業已死亡亦無從查證），足見上開扣案物品應係屬被告
      所有無誤。況被告於原審審理時陳稱：其自九十五年初開
      始施用海洛因，一直到九十五年九月二十七日經警查獲為
      止，每天都有施用，一天施用好幾次。伊於九十五年間繁
      殖狗來賣錢，每月約賺二十萬元。於查獲前一天，伊有拿
      二十幾萬給「阿盛」，請他幫伊購買一兩即三七．五公克
      海洛因，但他還沒有拿給伊。一兩海洛因伊大概可以施用
      半個月左右等語（見原審九十六年八月九日審判筆錄）。
      則如依上開被告陳述內容計算，上開扣案第一級毒品海洛
      因（驗餘合計淨重三三０．０六公克），可供被告連續施
      用逾四個月之久，且上開扣案毒品之市價已逾一百五十萬
      元，顯已逾當時被告繁殖販賣狗之半年收入，如僅供己自
      行施用，實無一次購買如此大量毒品之必要，亦無使用上
      開壓製海洛因之模具加壓機、模組及研磨機、電子磅秤之
      必要。再以毒品海洛因物稀價昂，取得不易，且為政府嚴
      予查緝之違禁物，而販賣或意圖販賣而持有毒品之刑責甚
      重，歷來幾乎所有販賣或意圖販賣而持有毒品之被告恐被
      查獲後被判處重罪，均無所不用其極否認有販賣或意圖販
      賣而持有毒品之犯行，少有販賣毒品之被告自行坦承有販
      賣或意圖販賣而持有毒品者，又毒品昂貴，吸毒者每日所
      需費用不貲，亦顯非常人所能支付，一般吸毒者若無正當
      工作及有高額之收入，其吸毒之經濟來源，除以其他不法
      方法之犯罪所得外，有些靠販毒所得來維持，被告既有施
      用毒品前科，且自承其用量甚大，況有吸食毒品者必有販
      賣毒品者，販賣毒品者又係層層向上手購買而來，而毒品
      通常係由國外走私進入，經大盤再轉給小盤，小盤賣給吸
      食者，吸食者為了維持其平常吸食毒品之龐大費用，通常
      於購進毒品後轉而意圖販賣而有營利之意圖，準此，足認
      被告於購買毒品之初，雖係因欲供自己施用而買進，而非
      係意圖販賣而販入，然事後基於自身施用毒品之花費及生
      活所需，始起意販賣而有營利之意圖，灼然甚明。
（十一）被告於九十五年十月二十七日警詢時，根據系爭房屋
        現場遺留之戊○○繳費通知單，及警方所提供刑案檔案
        資料照片，明確指認證人戊○○即為其所供述綽號「阿
        勝」（譯音）之男子等情，有警詢筆錄及前科相片線上
        查詢作業系統查詢資料各一份在卷可稽（見臺灣南投地
        方法院檢察署九十五年度偵字第四八八八號偵查卷第八
        頁背面及第一０頁）。後被告及其選任辯護人於原審九
        十六年二月十三日行準備程序時，亦主張傳喚證人戊○○證明大部扣案之毒品、槍枝等物品均係戊○○所有及
        戊○○在這段時間也居住在查獲地點。證人戊○○於
        原審九十六年四月十九日審理期日具結證述：（你於九
        十五年八、九月間曾否居住在南投縣？）伊有去過位於
        草屯之一棟三層樓房屋找丙○○聊天，還有伊曾經帶一
        名男性友人到系爭房屋介紹給丙○○認識，看可不可以
        借住在丙○○那裡。該名男子叫蔡斯文，綽號「阿勝」
        （譯音）。（為何你的催繳單及存摺留在現場？）因為
        伊之前去該處丙○○，放在那裡忘記拿走。（你介紹蔡
        斯文給丙○○認識後，有無再到過該處？）沒有。伊只
        是介紹蔡斯文與丙○○認識，伊不知道後來蔡斯文是否
        有住在該處。（起訴書記載在丙○○住處搜索出物品，
        有那些是你的？）都沒有等語（見原審卷一第一０八至
        一一三頁）。被告於原審九十六年六月六日審理期日
        復陳稱：「上次庭訊後，戊○○有告訴我『蔡斯文』正
        確姓名好像是『蔡書文』才對。」等語（見原審卷一第
        一七五至一七六頁）。被告與證人戊○○於原審九十
        六年七月十七日訊問期日始均指認該名綽號「阿勝」男
        子為「蔡書文」，被告並陳稱：伊於九十五年八月間開
        始承租系爭房屋，於九十五年九月二十六日查獲地點曾
        見過「阿勝」（譯音）等語（見本院卷一第二四四至二
        四六頁）。綜上，如被告所辯其出面出承租系爭房屋
        乃為供一名綽號「阿勝」之男子居住，且其於警方查獲
        前一日（即九十五年九月二十六日）曾在系爭房屋見過
        該名綽號「阿勝」之男子，何以被告於同年十月二十七
        日警詢時，根據系爭房屋現場遺留之戊○○繳費通知單
        ，及警方所提供刑案檔案資料照片，已明確指認證人戊○○即為該名綽號「阿勝」之男子，卻於證人戊○○於
        原審審理時具結證述否認其為該名綽號「阿勝」之男子
        ，並否認上開扣案物品為其所有後，被告立即改稱其所
        指該名綽號「阿勝」男子為「蔡書文」，則被告之前後
        陳述顯然不一致，況上開證人戊○○之證述，亦僅提及
        其曾於九十五年八、九月間前往被告位於南投縣草屯鎮
        住處找過被告，並未提及曾見過另一個人同住於該處，
        至被告與證人戊○○於原審九十六年七月十七日訊問期
        日均指認該名綽號「阿勝」男子為「蔡書文」，應係原
        審於九十六年四月十九日審理期日借提渠等二人後而將
        解還之際，渠等二人藉機勾串之故。
（十二）被告請求調閱行動電話門號0000000000號於
        九十五年八月二十六日至同年九月二十七日止之雙向通
        話記錄，用以證明戊○○於該段時間亦居住在系爭房屋
        云云。然查，上開行動電話門號乃由案外人陳和順於九
        十二年八月三日申請後，迄至九十五年八月三日因欠費
        而停止使用等情，有東信資料查詢一份在卷可稽（見原
        審卷一第七九頁），自無從證明證人戊○○於上開時間
        曾居住在系爭房屋。且證人戊○○於本院審理時復結證
        稱：「【辯護人問證人戊○○：你是否有把健保局中區
        分局給你的通知書放在草屯鎮○○路三四五號？為何警
        方去逮捕被告時在那裡發現這張通知書？（提示九五年
        偵字卷四二五五號第六五、六六頁中區健保局通知書）
        】因那時我去找我朋友。那時本是蔡書文住那裡，後來
        丙○○有去住那裡，我去那裡找他們。」等語（見本院
        九十七年四月二十九日審判筆錄），顯見證人戊○○亦
        係否認其有居住在該處。
（十三）被告請求鑑定上開制式半自動手槍（槍枝管制編號00
        00000000號，含彈匣一個）是否留有指紋，用
        以證明被告並未接觸過該把手槍云云。查上開手槍經內
        政部警政署刑事警察局以氰丙烯酸酯法檢驗鑑定結果，
        無指紋顯現等情，固有該局九十六年五月三日刑紋字第
        ０九六００六一九四三號鑑定書在卷可稽（見本院卷一
        第一三七頁）。惟查，被告於九十五年八月二十二日以
        黃冠雄名義與承租系爭房屋後，隨即將上開手槍藏放於
        系爭房屋內，嗣九十五年九月二十七日警方前往系爭房
        屋欲進行盤查時，被告乃自系爭房屋逃逸出來，是迄至
        九十五年九月二十七日遭警方查獲之前，被告對於上開
        手槍乃具有實質上管領支配之能力，且於遭警查獲前，
        被告僅攜帶與上開制式手槍同口徑之制式子彈十一顆自
        系爭房屋逃逸出來，而該由被告所攜出之子彈十一顆與
        留在屋內之制式子彈六顆係屬相同口徑，同可供扣案之
        制式手槍使用，且被告於警訊時亦坦承所查獲槍枝係該
        名綽號「阿盛（勝字之誤）」之人拿到系爭房屋供其防
        身之用，從而該扣案手槍上是否可驗出被告之指紋，與
        被告是否持有管領支配該枝手槍無關，自不能僅據上開
        扣案之制式手槍於被告經警查獲後已無指紋顯現乙節，
        逕認被告並未持有管領上開制式手槍一枝。
（十四）綜上所述，被告上開所辯諸詞顯均係事後圖卸刑責之砌
        詞，要無足採，本件罪證已臻明確，被告之犯行均洵堪
        認定。
三、按：檢察官代表國家提起公訴，依檢察一體原則，到庭實行
    公訴之檢察官如發現起訴書認事用法有明顯錯誤，固得本於
    自己確信之法律見解，於論告時變更起訴之法條，或另為其
    他適當之主張。然刑事訴訟之審判，係採彈劾主義，亦即不
    告不理原則，法院對於被告之行為，應受審判之對象（範圍
    ），乃指起訴書（或自訴狀）所記載之被告「犯罪事實」【
    包括與之有連續犯（已刪除）、想像競合犯、牽連犯（已刪
    除）等具有同一案件關係之犯罪事實】而言。起訴係一種訴
    訟上之請求，犯罪已經起訴，產生訴訟繫屬及訴訟關係，法
    院即有審判之權利及義務。是以若起訴書犯罪事實欄內，對
    此項行為已予以記載，即為法院應予審判之對象。審判之事
    實範圍，既以起訴之事實（包括擴張之事實）為範圍，如事
    實已經起訴而未予裁判，自屬違背法令，此觀刑事訴訟法第
    三百七十九條第十二款規定自明。訴經提起後，於符合同法
    第二百六十五條之規定，固許檢察官得為訴之追加，但仍以
    舊訴之存在為前提；必要時，檢察官亦得依同法第二百六十
    九條規定，以「撤回書」敘述理由請求撤回起訴；惟單一案
    件之事實，僅就一部分事實撤回起訴，基於審判不可分之關
    係，並不生撤回效力，而犯罪事實之一部減縮（即起訴事實
    大於判決事實），應分別情形於理由內為說明，刑事訴訟法
    對此尚無所謂擬制撤回起訴之規定。又本法亦無如民事訴訟
    法設有訴之變更之規定，得許檢察官就其所起訴之被告或犯
    罪事實加以變更，其聲請變更，除係具有另一訴訟之情形，
    應分別辦理外，並不生訴訟法上之效力，法院自不受其拘束
    。司法審判實務中，到庭實行公訴之檢察官於其提出之「論
    告書」或於言詞辯論時所為之主張或陳述，常有與起訴書所
    載犯罪事實不盡相同之情形。於此，應先究明其論告時之所
    述，究屬訴之追加、撤回或變更範疇，抑或原本係屬於起訴
    效力所及之他部事實之擴張、或起訴事實之一部減縮，而異
    其處理方式（如屬後者事實之擴張、減縮，應僅在促使法院
    之注意，非屬訴訟上之請求）。除撤回起訴已生效力，其訴
    訟關係已不存在，法院無從加以裁判外，其他各種情形，法
    院自不得僅就檢察官論告時所陳述或主張之事實為裁判，而
    置原起訴事實於不顧（最高法院九十五年度臺上字第二六三
    三號判決意旨參照）。本件檢察官起訴書就犯罪事實一、原
    係記載：「一、丙○○明知海洛因係屬毒品危害防制條例所
    管制之第一級毒品，不得製造、運輸、販賣、持有或施用，
    竟基於販賣第一級毒品海洛因以牟利之犯意，於不詳時間，
    在臺中市○村路某處，向不詳姓名年籍之人購買海洛因３３
    ０．０６公克（淨重），並自民國九十五年八月二十二日起
    ，藏放於其位於南投縣草屯鎮○○路三四五號之租處內。」
    ，並於證據並所犯法條欄四、明確記載：「核被告丙○○
    所為，就犯罪事實一部分係犯毒品危害防制條例第四條第一
    項之罪嫌；－－－」，是以公訴檢察官原即起訴被告就犯罪
    事實一、部分係涉犯毒品危害防制條例第四條第一項之販賣
    第一級毒品罪嫌，後於原審九十六年二月十三日行準備程序
    時，經到庭實行公訴之檢察官就犯罪事實一、部分當庭更正
    起訴罪名為毒品危害防制條例第五條第一項之意圖販賣而持
    有第一級毒品罪（惟檢察官於原審直至審理終結仍未就起訴
    書犯罪事實一、之起訴犯罪事實予以更正，見原審九十六年
    九月二十六日審判筆錄），惟依上開最高法院判決及判例意
    旨，本院自不得置原起訴犯罪事實及原起訴法條即毒品危害
    防制條例第四條第一項之販賣第一級毒品罪於不顧，即原審
    到庭實行公訴之檢察官雖有就犯罪事實一、部分更正起訴罪
    名為毒品危害防制條例第五條第一項之意圖販賣而持有第一
    級毒品罪，應僅在促使法院之注意，非屬訴訟上之請求，此
    應先予釐清。又按非以營利售賣之意圖而買入毒品，或因其
    他原因而持有毒品，嗣起售賣營利之意圖，著手於售賣行為
    而未及賣出者，應成立販賣毒品未遂罪；如非以營利售賣之
    意圖而買入，或因其他原因而持有，嗣起售賣營利之意圖，
    必其尚未著手於賣出行為，始有成立意圖販賣而持有毒品罪
    之餘地（最高法院九十六年度臺上字第四八六０號判決意旨
    參照）。另按海洛因係第一級毒品，毒品危害防制條例第二
    條第二項第一款定有明文。核被告就犯罪事實一、部分原係
    基於供自己施用之犯意而購入扣案之第一級毒品海洛因，嗣
    後另行基於將上開毒品轉賣牟利之意圖，並以其所持有之研
    磨機、電子磅秤、模具加壓機、圓形模組、方形模組、大方
    形模組等物，欲將上開其所購得之第一級毒品海洛因秤重分
    裝，然尚未著手於賣出行為時，即因警於偵查另案竊盜案件
    件時當場為警查獲，此部分所為，係犯毒品危害防制條例第
    五條第一項之意圖販賣而持有第一級毒品罪。公訴意旨就犯
    罪事實一、部分認應依毒品危害防制條例第四條第一項之販
    賣第一級毒品罪處斷，尚有未洽，惟起訴之社會基本事實同
    ，爰依法變更起訴法條，併予敘明。而被告購入第一級毒品
    海洛因後至意圖販賣而持有前之單純持有第一級毒品海洛因
    之低度行為，為其意圖販賣而持有之高度行為所吸收，不另
    論罪。
四、次按持有槍砲為長時間之繼續，乃行為之繼續而非狀態之繼
    續，故如未受允准，持有槍、彈而無正當理由之行為持續長
    時間，於終止持有前，均在其犯罪行為實施中。其間法律縱
    有變更，其行為既繼續實施至新法施行以後，即與犯罪後法
    律有變更之情形不同，不生新舊法比較適用之問題（最高法
    院七十五年度臺上字第三三七０號判決意旨參照）。查本件
    被告自不詳時間起，持有具有殺傷力之比利時ＦＮ廠製ＢＡ
    ＹＢ  ＢＲＯＷＮＩＮＧ型口徑六．三五ＭＭ（０．二五吋
    ）之制式半自動手槍一枝（槍枝管制編號00000000
    00號，含彈匣一個）及口徑六．三五ＭＭ（０．二五吋）
    之制式子彈十七顆，並於九十五年九月二十七日為警查獲，
    依前揭說明，自應以持有行為終止時，為其犯罪行為之終止
    。故核被告持有上開制式手槍一枝及制式子彈十七顆之行為
    （即犯罪事實二），分別係犯槍砲彈藥刀械管制條例第七條
    第四項之未經許可持有手槍罪及同條例第十二條第四項之未
    經許可持有子彈罪。且被告同時持有十七顆制式子彈，僅侵
    害一法益，屬單純一罪。而被告同時非法持有制式手槍一枝
    及制式子彈十七顆，為一行為同時觸犯罪名不同之未經許可
    持有手槍罪及未經許可持有子彈罪，應依刑法第五十五條想
    像競合犯之規定，論以一較重之未經許可持有手槍罪。
五、核被告於日間獨自一人以徒手之方式，竊取甲○○所有電子
    吉他一把、木吉他一把、溜冰鞋一雙、飲水過濾器一個、菜
    刀一支、烘碗機一臺、大同電鍋一個、手錶一只、佛珠一串
    、衣服一件、褲子一條等物之行為（即犯罪事實三），係犯
    刑法第三百二十條第一項之普通竊盜罪。
六、按電業法第一百零六條之規定，係在保護經營供給電能之事
    業，並非一般之用電戶，此觀該條各款、同法第二條及處理
    竊電規則之規定自明。故私接電線，若係通過電力公司允許
    供電之鄰人電錶所設之線路內，因用電已有電錶控制計算，
    該通過電錶控制計算後之電氣，即屬該鄰人所有之動產，如
    予竊取，即應視其犯罪形態，依刑法之竊盜罪章論處（最高
    法院八十四年度臺非字第二一四號判例意旨參見）。又按被
    告於夜間以手伸入其鄰居住宅前方之窗門，從窗內竊取衣服
    多件，其竊盜之手段，雖已越進窗門，使他人窗門安全之設
    備，失其防閑之效用，但其身體既未侵入住宅，自僅合於刑
    法第三百二十一條第一項第二款所定之加重情形，而非夜間
    侵入住宅竊盜。原判決論以同條項第一款之罪，尚有未洽（
    最高法院三十三年上字第一五０四號判例意旨參照）。復按
    竊取電能，依刑法第三百二十三條之規定，以竊取動產論。
    又按數行為於同時地或密切接近之時地實施，侵害同一之法
    益，各行為之獨立性極為薄弱，依一般社會健全觀念，在時
    間差距上，難以強行分開，在刑法評價上，以視為數個舉動
    之接續施行，合為包括之一行為予以評價，較為合理，即屬
    接續犯，為包括一罪（最高法院八十六年度臺上字第三二九
    五號判例參照）。是被告於九十五年九月二十六日晚間二十
    二時許，在其租住處之三樓上加蓋鐵皮屋，以將其手臂穿過
    二棟房屋間防火巷空隙（約四、五十公分）之方式，伸入甲○○位在上址住處加蓋鐵皮屋未關上鋁片外蓋之窗戶（屬安
    全設備），以將其所使用電燈之插頭，接插於甲○○位在上
    址住處加蓋鐵皮屋內電源插座之方式，竊取甲○○所有之電
    能之行為（即犯罪事實四），係犯刑法第三百二十三條、第
    三百二十一條第一項第二款之踰越安全設備竊盜罪。公訴意
    旨認應依刑法第三百二十三條、第三百二十條第一項之竊取
    電能罪處斷，尚有未洽，惟起訴之社會基本事實相同，爰依
    法變更起訴法條，附予敘明。而被告自九十五年九月二十六
    日二十二時許起至同年九月二十七日十四時三十分許為警查
    獲為止，竊取甲○○所有位在上址住處之電能，則其於該段
    時間內所為竊取電能之行為，乃係於密切接近之時地實施，
    各行為之獨立性極為薄弱，依一般社會健全觀念，在時間差
    距上，難以強行分開，係本於單一犯意進行侵害同種類法益
    ，以實現一犯罪構成要件之單一行為，應以單純一罪論，併
    此敘明。
七、被告所犯上開意圖販賣而持有第一級毒品罪、未經許可持有
    手槍罪、普通竊盜罪及踰越安全設備竊盜罪四罪，其犯意各
    別，行為時間、地點及態樣亦不相同，自應予分論併罰之。
八、原審認被告犯犯罪事實一、意圖販賣而持有第一級毒品及犯
    罪事實四、於夜間侵入住宅竊盜部分，均事證明確，應予論
    科，固非無見，惟查：原審置原起訴書犯罪事實一、及原
    起訴法條即毒品危害防制條例第四條第一項之販賣第一級毒
    品罪之條文於不顧，逕以原審到庭實行公訴之檢察官曾有就
    犯罪事實一、部分更正起訴罪名為毒品危害防制條例第五條
    第一項之意圖販賣而持有第一級毒品罪而逕依該條文為判決
    。惟蒞庭檢察官當庭所為之更正，依上揭最高法院判決意旨
    應僅在促使法院之注意，非屬訴訟上之請求，原判決就此部
    分疏未引用刑事訴訟法第三百條之規定變更起訴法條，尚有
    未洽。另原審既認被告就犯罪事實一、所為係意圖販賣而持
    有第一級毒品罪，而非原起訴書犯罪事實一、所載之販賣第
    一級毒品罪，自應就被告何以係非以營利售賣之意圖而買入
    ，或因其他原因而持有，嗣起售賣營利之意圖，而尚未著手
    於賣出行為之犯罪構成要件於判決書事實及理由欄內載明，
    惟原判決就此部分並未詳為記載認定，亦有未洽。至原審
    就犯罪事實四、部分，未就被告自白犯罪部分詳為調查審認
    ，而逕認被告所為係犯刑法第三百二十一條第一項第一款之
    於夜間侵入住宅竊盜罪，尚有未合（理由見上述）。且原審
    合議庭於九十六年九月二十六日審理時，審判長係明確諭知
    －－，另竊取電能部分起訴法條變更為刑法第三百二十一條
    第一項第一款加重竊盜罪，原判決此部分亦疏未引用刑事訴
    訟法第三百條之規定變更起訴法條，同有可議。被告提起上
    訴堅詞否認其有意圖販賣而持有第一級毒品之犯行，此部分
    之上訴為無理由；至被告就犯罪事實四部分上訴意旨稱其係
    於九十五年九月二十六日晚間二十二時許，在其租住處之三
    樓上加蓋鐵皮屋，以將其手臂穿過二棟房屋間防火巷空隙（
    約四、五十公分）之方式，伸入甲○○位在上址住處加蓋鐵
    皮屋未關上鋁片外蓋之窗戶（屬安全設備），以將其所使用
    電燈之插頭，接插於甲○○位在上址住處加蓋鐵皮屋內電源
    插座之方式，竊取甲○○所有之電能部分，則屬有理由，惟
    原判決就犯罪事實一、意圖販賣而持有第一級毒品罪及犯罪
    事實四、踰越安全設備竊盜罪部分既有如上瑕疵，且經被告
    提起上訴，即屬無可維持，自應由本院將原判決關於此二部
    分撤銷改判，原判決所定執行刑部分亦因而失所附麗，同應
    一併撤銷。爰審酌被告平日之素行不良、扣案之第一級毒品
    海洛因如經被告販售他人牟利，將戕害他人身心健康至鉅，
    嚴重破壞社會治安，且扣案之第一級毒品海洛因驗餘合計淨
    重達三三０．０六公克，數量非微；被告犯罪之動機、目的
    、手段，兼衡被告竊盜電能時間之長短、對被害人甲○○所
    生之危害程度及犯後僅坦承竊盜電能之犯行，對於意圖販賣
    而持有第一級毒品部分猶矢口否認之犯罪後態度等一切情狀
    ，量處如主文第二項所示之刑。被告所為上開竊盜電能之犯
    行，其犯罪時間係於九十六年四月二十四日以前，合於中華
    民國九十六年罪犯減刑條例之規定，應依該條例第二條第一
    項第三款、第七條之規定，減其刑期二分之一，故減為有期
    徒刑月又拾伍日。扣案之第一級毒品海洛因五大包及六小
    包（驗餘合計淨重三三０．０六公克），為被告意圖販賣而
    持有之第一級毒品，應依毒品危害防制條例第十八條第一項
    前段之規定宣告沒收銷燬之，另扣案供上開第一級毒品海洛
    因包裝用之外包裝袋共計十一只，為被告所有且係供其包裝
    第一級毒品海洛因而便於攜帶所用之物，應依同條例第十九
    條第一項規定宣告沒收。又扣案之白鐵罐三個、海洛因研磨
    機一臺、電子磅秤一臺、壓製海洛因模具加壓機一臺、壓製
    海洛因圓形模組四個、壓製海洛因方形模組五個、壓製海洛
    因大方形模組三個，均係被告所有且供其意圖販賣而持有第
    一級毒品海洛因所用之物，亦均應依同條例第十九條第一項
    規定宣告沒收之。另被告所犯犯罪事實二、未經許可持有手
    槍罪及犯罪事實三、普通竊盜罪部分，原判決分別適用槍砲
    彈藥刀械管制條例第七條第四項、第十二條第四項，刑法第
    十一條、第五十五條、第三百二十條第一項、第四十二條第
    三項、第三十八條第一項第一款，中華民國九十六年罪犯減
    刑條例第二條第一項第三款、第七條等規定，並審酌被告明
    知未經主管機關許可不得持有制式槍、彈而仍予為之，對社
    會治安造成潛在之危險，且其持有制式手槍一枝及制式子彈
    十七顆，犯罪之動機、目的、手段，兼衡竊盜所得財物之數
    量、對被害人甲○○所生之危害程度及犯後僅坦承部分犯行
    （指持有制式子彈十一顆遭查獲部分）等一切情狀，分別判
    處被告未經許可，持有手槍罪部分，有期徒刑伍年，併科罰
    金新臺幣拾萬元，罰金如易服勞役，以新臺幣壹仟元折算壹
    日；另普通竊盜罪部分，有期徒刑捌月。並敘明扣案之比利
    時ＦＮ廠製ＢＡＹＢＢＲＯＷＮＩＮＧ型口徑陸．伍ＭＭ
    （零．貳伍吋）之制式半自動手槍壹枝（槍枝管制編號00
    00000000號，含彈匣壹個）及口徑陸．伍ＭＭ（
    零．貳伍吋）之制式子彈拾肆顆，均係屬違禁物，應依刑法
    第三十八條第一項第一款之規定宣告沒收之，及原扣案之制
    式子彈為十七顆，其中三顆已因鑑驗時試射而失其違禁物之
    性質，無庸為沒收之諭知。另亦敘明普通竊盜罪部分，因其
    犯罪時間係於九十六年四月二十四日以前，合於中華民國九
    十六年罪犯減刑條例之規定，應依該條例第二條第一項第三
    款、第七條之規定，減其刑期二分之一，故減為有期徒刑四
    月。核原判決此部分認事用法均無違誤，量刑亦稱妥適，被
    告上訴意旨仍執前否認犯罪，均無可採，為無理由，均應予
    以駁回。惟此駁回上訴部分與前揭撤銷改判部分，應定其執
    行刑如主文第四項所示，並就併科罰金部分諭知易服勞役之
    折算標準。另扣案之現金十五萬六千元、不含法定毒品成分
    之白色粉末一包（淨重一四五．一四公克、空包裝重三．二
    公克）及不具殺傷力之仿ＢＥＲＥＴＴＡ廠九二ＦＳ型半自
    動手槍製造之槍枝，換裝土造金屬槍管而成之改造手槍一支
    （槍枝管制編號0000000000號，含彈匣一個），
    及不具殺傷力之玩具金屬子彈二顆、改造子彈半成品九顆、
    瓦斯槍一支、空氣步槍型玩具槍一支，及未鑽通之改造槍管
    二支、複進簧四條、手提式砂輪機一臺（扣押物品目錄表誤
    載為研磨機）、砂輪機一臺（扣押物品目錄表誤載為研磨機
    ）、雞爪釘十二只等物，被告於原審及本院審理時已否認此
    等物品與其上開被訴犯行有關，且查無其他積極證據足以證
    明此等物品與本件被告上開犯行有何關聯，又均非屬違禁物
    ，故均不予宣告沒收。至扣案之玻璃吸食器一支、安非他命
    吸食器一組、安非他命一包（含袋重一．二公克）等物，依
    從刑附隨於主刑之原則，自應在被告所涉犯之施用毒品案件
    中依法處理，爰亦不於本案中宣告沒收銷燬或沒收，併予敘
    明。
據上論斷，應依刑事訴訟法三百六十八條、第三百六十九條第一
項前段、第三百六十四條、第二百九十九條第一項前段、第三百
條，毒品危害防制條例第五條第一項、第十八條第一項前段、第
十九條第一項，刑法第十一條、第三百二十三條、第三百二十一
條第一項第二款、第五十一條第五款，中華民國九十六年罪犯減
刑條例第二條第一項第三款、第七條，判決如主文。
本案經檢察官乙○○到庭執行職務。
中    華    民    國    97    年    10    月    21    日
            刑事第九庭    審判長法  官  江  德  千
                                法  官  賴  妙  雲
                                法  官  許  旭  聖
上列正本證明與原本無異。
意圖販賣而持有第一級毒品罪及未經許可持有手槍罪部分得上訴
；竊盜罪部分不得上訴。
如不服本判決應於收受送達後10日內向本院提出上訴書狀，其未
敘述上訴之理由者並得於提起上訴後10日內向本院補提理由書（
均須按他造當事人之人數附繕本）。
                                書記官  紀  美  鈺
中    華    民    國    97    年    10    月    22    日
附錄本案論罪科刑法條：
毒品危害防制條例第五條第一項：
意圖販賣而持有第一級毒品者，處無期徒刑或十年以上有期徒刑
，得併科新臺幣七百萬元以下罰金。
槍砲彈藥刀械管制條例第七條：
未經許可，製造、販賣或運輸火砲、肩射武器、機關槍、衝鋒槍
、卡柄槍、自動步槍、普通步槍、馬槍、手槍或各類砲彈、炸彈
、爆裂物者，處死刑、無期徒刑或七年以上有期徒刑；處徒刑者
，併科新臺幣三千萬元以下罰金。
未經許可，轉讓、出租或出借前項所列槍砲、彈藥者，處無期徒
刑或五年以上有期徒刑，併科新臺幣一千萬元以下罰金。
意圖供自己或他人犯罪之用，而犯前二項之罪者，處死刑或無期
徒刑；處徒刑者，併科新臺幣五千萬元以下罰金。
未經許可，持有、寄藏或意圖販賣而陳列第一項所列槍砲、彈藥
者，處五年以上有期徒刑，併科新臺幣一千萬元以下罰金。
第一項至第三項之未遂犯罰之。
槍砲彈藥刀械管制條例第十二條：
未經許可，製造、販賣或運輸子彈者，處一年以上七年以下有期
徒刑，併科新臺幣五百萬元以下罰金。
未經許可，轉讓、出租或出借子彈者，處六月以上五年以下有期
徒刑，併科新臺幣三百萬元以下罰金。
意圖供自己或他人犯罪之用，而犯前二項之罪者，處三年以上十
年以下有期徒刑，併科新臺幣七百萬元以下罰金。
未經許可，持有、寄藏或意圖販賣而陳列子彈者，處五年以下有
期徒刑，併科新臺幣三百萬元以下罰金。
第一項至第三項之未遂犯罰之。
刑法第三百二十條第一項：
意圖為自己或第三人不法之所有，而竊取他人之動產者，為竊盜
罪，處五年以下有期徒刑、拘役或五百元以下罰金。
刑法第三百二十一條（加重竊盜罪）
犯竊盜罪而有左列情形之一者，處六月以上、五年以下有期徒刑
：
一、於夜間侵入住宅或有人居住之建築物、船艦或隱匿其內而犯
    之者。
二、毀越門扇、牆垣或其他安全設備而犯之者。
三、攜帶兇器而犯之者。
四、結夥三人以上而犯之者。
五、乘火災、水災或其他災害之際而犯之者。
六、在車站或埠頭而犯之者。
前項之未遂犯罰之。
刑法第三百二十三條：
電能、熱能及其他能量，關於本章之罪，以動產論。


司法院資訊處製作；財團法人民間司法改革基金會備份。
